# 注销子公司的会计处理

提问人：学无止境 cui 时间：2018-12-07 16:37:43
请问陈老师，注销子公司如何会计处理？子公司一开始是母公司投资新设的，现在注销了。把所有资产变现并清偿债务后，报表项目只剩下货币资金 30 万，净资产这边只有实收资本 100 万，未分配利润-70万。年初未分配利润-50万，本期净利润-20万。本期无其他或有负债及预计负责。。 我的理解是这样子的，个别报表层面，母公司账面长期股权投资为 100 万，母公司按可收回金额（子公司货币资金 30 万）与账面长期股权投资 100 万的差额，确认投资收益-70万。 借：货币资金 30 万 贷：长期股权投资 100 万 贷：投资收益-70万
然后合并报表层面，按处置子公司处理，收到的对价就是子公司账面仅剩的货币资金 30 万，享有的子公司净资产份额也为 30 万，合并报表层面确认的投资收益为 0 合并报表的处理： 冲销个别报表的投资收益，将子公司年初未分配利润带下来，不然年初未分配利润不衔接。同时合并年初至注销日的利润表后，做如下抵消分录 借：投资收益-70万 贷：年初未分配利润-50万 贷：未分配利润-20万 不知道上述处理是否正确？请指点！

回答人：chenyiwei
你的理解基本合理。此时注销子公司并接收其全部资产、负债，对合并报表层面不产生任何影响。

提问人：我购乐 112 时间：2019-03-31 15:36:31
请教陈老师，如果子公司有资本公积呢？

回答人：chenyiwei
要区分该资本公积的来源、性质和形成时间（是否在本母公司取得对其控制权之后形成）等。